臺灣高等法院刑事判決
111年度上訴字第1330號
上  訴  人  臺灣新北地方檢察署檢察官
被      告  張書銘
選任辯護人  王宏濱律師
上列上訴人因被告傷害案件，不服臺灣新北地方法院110年度審
訴字第981號，中華民國110年12月23日第一審判決（起訴案號：
臺灣新北地方檢察署110年度偵字第13749號），提起上訴，本院
判決如下：
    主  文
上訴駁回。
    事實及理由
一、審理範圍
　　本案係在刑事訴訟法第348條於民國110年6月18日修正施行
    後，於111年4月12日繫屬本院（見本院卷第3頁），應適用
    修正後之現行刑事訴訟法第348條規定判斷上訴範圍。原審
    判決後，檢察官明示僅就科刑部分提起上訴（見本院卷第80
    頁），依現行刑事訴訟法第348條第3項規定及其修法理由，
    本院自僅就原判決之刑部分審理，至於未表明上訴之原判決
    關於犯罪事實、所犯法條等其餘部分，則不屬本院審判範圍
    ，均引用原審判決之記載（如附件）。
二、檢察官上訴意旨略以：被告張書銘未與告訴人林建宏達成和
    解，觀之告訴人受害情節，原審判處被告拘役40日過輕，無
    以收警惕之效，亦未能使罰當其罪等語。
三、按刑之量定，乃法律賦予法院自由裁量之事項，倘於科刑時
    ，已以行為人之責任為基礎，並斟酌刑法第57條所列各款事
    項，而未逾越法定刑度，即難謂違法。本案被告前無犯罪科
    刑紀錄，有前案紀錄表可憑（見本院卷第103頁），素行尚
    佳；其因女兒張芮綺、張○○（94年6月生，案發時未滿16歲
    ，姓名年籍資料詳卷）與告訴人間之糾紛（張芮綺、張○○對
    告訴人提告傷害、強制等罪嫌；告訴人對張芮綺提告傷害、
    剝奪行動自由等罪嫌，業經臺灣新北地方檢察官檢察官以11
    0年度偵字第13749號為不起訴處分，告訴人就張芮綺傷害等
    部分聲請再議，亦經臺灣高等檢察署檢察長以110年度上聲
    議字第7260號駁回再議而均確定，見本院卷第87至97頁），
    一時氣憤而為本件犯行，致告訴人受有頭部鈍傷、右手擦傷
    、左膝挫傷等傷勢，則原審敘明其審酌上情，及被告犯罪之
    動機、目的、手段、智識程度、犯後態度等一切情狀，量處
    拘役40日，並諭知如易科罰金，以新臺幣（下同）1千元折
    算1日，已說明其量刑之根據，經核並未逾越法律所定界限
    ，亦無明顯濫用裁量權限或檢察官所指違反罪刑相當原則、
    無以收警惕之效等情事。上訴意旨所指告訴人受害之傷勢程
    度、被告未能與告訴人達成和解之犯後態度等，未脫原判決
    科刑審酌範圍；且告訴人因本案所受損害，可循民事途徑解
    決，告訴人在原審並已提起附帶民事訴訟，目前由原審民事
    庭審理中；又被告已表示願就其毆打告訴人一巴掌，鄭重向
    告訴人道歉（見本院卷第85頁），至於是否出自真誠，繫於
    雙方主觀感受，自不能僅因被告尚未賠償告訴人損害、告訴
    人認為被告並非真心道歉等節，遽予科處被告顯不相當之刑
    罰。從而，檢察官徒憑前詞，提起本件上訴，指摘原判決量
    刑不當，為無理由，應予駁回。
據上論斷，應依刑事訴訟法第368條、第373條，判決如主文。
本案經檢察官李冠輝提起公訴，檢察官陳漢章提起上訴，檢察官
董怡臻到庭執行職務。
中　　華　　民　　國　　111 　年　　6 　　月　　23　　日
              　　刑事第六庭    審判長法　官  劉方慈
                                      法　官  許曉微
                                      法　官  朱嘉川
以上正本證明與原本無異。
如不服本判決，應於收受送達後20日內向本院提出上訴書狀，其
未敘述上訴之理由者並得於提起上訴後20日內向本院補提理由書
（均須按他造當事人之人數附繕本）「切勿逕送上級法院」。
                                      書記官  尤朝松
中　　華　　民　　國　　111 　年　　6 　　月　　23　　日
附錄本案論罪科刑法條全文
中華民國刑法第277條
傷害人之身體或健康者，處5年以下有期徒刑、拘役或50萬元以
下罰金。
犯前項之罪，因而致人於死者，處無期徒刑或7年以上有期徒刑
；致重傷者，處3年以上10年以下有期徒刑。

附件：
臺灣新北地方法院刑事判決
                                    110年度審訴字第981號
公　訴　人　臺灣新北地方檢察署檢察官
被　　　告　張書銘　
上列被告因傷害案件，經檢察官提起公訴（110 年度偵字第1374
9 號），被告於準備程序中就被訴事實為有罪之陳述，本院裁定
進行簡式審判程序，茲判決如下：
    主  文
張書銘犯傷害罪，處拘役肆拾日，如易科罰金，以新臺幣壹仟元
折算壹日。
    事  實
一、張書銘於民國109 年12月10日23時30分許，在新北市中和區
    中和路102 之1 號之新北市政府警察局中和分局中和派出所
    內，因不滿林建宏（所涉強制等罪部分，另經檢察官為不起
    訴處分）涉嫌灌醉未成年之女張○○(94 年6 月生，真實姓名
    年籍均詳卷）及毆打其長女張芮綺，竟基於傷害之犯意，徒
    手毆打至上開派出所接受調查之林建宏之頭部，致林建宏受
    有頭部鈍傷、右手擦傷、左膝挫傷等傷害。
二、案經林建宏訴由新北市政府警察局中和分局報告臺灣新北地
    方檢察署檢察官偵查起訴。
    理  由
一、按除被告所犯為死刑、無期徒刑、最輕本刑為3 年以上有期
    徒刑之罪或高等法院管轄第一審案件者外，於第一次審判期
    日前之準備程序進行中，被告先就被訴事實為有罪之陳述時
    ，審判長得告知被告簡式審判程序之旨，並聽取當事人、代
    理人、辯護人及輔佐人之意見後，裁定進行簡式審判程序，
    刑事訴訟法第273 條之1 第1 項定有明文。本件被告所犯係
    死刑、無期徒刑、最輕本刑為3 年以上有期徒刑以外之罪，
    其於準備程序中就被訴事實為有罪之陳述，經本院告知簡式
    審判程序之旨，並聽取公訴人及被告之意見後，認宜進行簡
    式審判程序，爰依上開規定裁定行簡式審判程序。
二、上揭事實，業據被告於本院準備程序及審理時均坦承不諱，
    核與告訴人林建宏於警詢及偵查中之指述情節相符，並有長
    庚醫療財團法人台北長庚紀念醫院診字第1202012111539 號
    診斷證明書、臺灣新北地方檢察署勘驗筆錄附卷可稽，被告
    犯行堪予認定。
三、核被告所為，係犯刑法第277 條第1 項之傷害罪。爰審酌被
    告恣意傷害他人之身體，顯見其欠缺尊重他人身體法益之法
    治觀念，行為可訾，惟念犯後已坦承犯行，態度尚佳，並衡
    以其犯罪係因其女與告訴人之糾紛一時氣憤，暨衡其素行、
    智識程度、犯罪之動機、目的、手段、告訴人所受傷勢等一
    切情狀，量處如主文所示之刑，並諭知易科罰金之折算標準
    ，以資懲儆。
據上論斷，應依刑事訴訟法第273 條之1 第1 項、第299 條第1
項前段，刑法第277 條第1 項、第41條第1 項前段，刑法施行法
第1 條之1 第1 項，判決如主文。
本案經檢察官李冠輝提起公訴，檢察官陳漢章到庭執行職務。
中　　華　　民　　國　 110　　年　　12　　月　　23　　日
                  刑事第二十四庭  法  官  徐子涵
上列正本證明與原本無異。
如不服本判決，應於判決送達後20日內敘明上訴理由，向本院提
出上訴狀 (應附繕本) ，上訴於臺灣高等法院。其未敘述上訴理
由者，應於上訴期間屆滿後20日內向本院補提理由書「切勿逕送
上級法院」。
                                  書記官　游士霈
中　　華　　民　　國　　110 　年　　12　　月　　23　　日
附錄本案論罪科刑法條全文：
中華民國刑法第277條
傷害人之身體或健康者，處 5 年以下有期徒刑、拘役或 50 萬
元以下罰金。
犯前項之罪，因而致人於死者，處無期徒刑或 7 年以上有期徒
刑；致重傷者，處 3 年以上 10 年以下有期徒刑。